臺灣高雄地方法院民事判決
111年度鳳小字第860號
原      告  華南產物保險股份有限公司

法定代理人  陳文智  
訴訟代理人  蔡策宇  
被      告  楊宦埕  



上列當事人間侵權行為損害賠償(交通)事件，本院於民國111年1
0月31日言詞辯論終結，判決如下：
    主      文
被告應給付原告新臺幣壹萬壹仟貳佰玖拾肆元，及自民國一一一
年十月十三日起至清償日止，按週年利率百分之五計算之利息。
原告其餘之訴駁回。
訴訟費用新臺幣壹仟元由被告負擔。
本判決第一項得假執行。
    事實及理由
一、被告經合法通知，未於言詞辯論期日到場，核無民事訴訟法
    第386 條所列各款情形，爰依原告之聲請，由其一造辯論而
    為判決。
二、原告主張：被告於民國109年7月13日22時22分許，駕車（車
    牌號碼詳卷），行經高雄市鳳山區南華一路與保華一路路口
    處，因未保持安全車距之過失駕駛行為，致與由原告所承保
    、訴外人賴勇金全所有及駕駛之車牌號碼000-0000號自用小
    客車（下稱系爭車輛）發生撞擊（下稱系爭事故），致系爭
    車輛受有損壞而送廠維修，支出修復費用共計新臺幣（下同
    ）11,370元（工資6,300元、材料420元、塗裝4,650元），
    賴勇全本得請求被告賠償上開損失，茲因系爭車輛經其向原
    告投保車體損失險，原告已賠付上開金額，原告乃依民法侵
    權行為規定、保險法第53條第1 項規定代位向被告請求等語
    。並聲明：被告應給付原告11,370元，及自起訴狀繕本送達
    翌日起至清償日止，按週年利率5％計算之利息。
三、被告受合法通知，未於言詞辯論期日到場爭執，亦未提出書
    狀作何聲明或陳述。
四、本院得心證之理由：
  ㈠按汽車、機車或其他非依軌道行駛之動力車輛，在使用中加
    損害於他人者，駕駛人應賠償因此所生之損害；被保險人因
    保險人應負保險責任之損失發生，而對於第三人有損失賠償
    請求權者，保險人得於給付賠償金額後，代位行使被保險人
    對於第三人之請求權，民法第191 條之2 前段及保險法第53
    條第1 項前段分別定有明文。查原告主張之事實，業據其提
    出高雄市政府警察局交通事故當事人登記聯單、高雄市政府
    警察局道路交通事故初步分析研判表、道路交通事故現場圖
    、系爭車輛維修估價單、發票、系爭車輛行照、汽車險理賠
    申請書、A3類道路交通事故調查紀錄表、道路交通事故初步
    分析研判表、車損照片等件為證；而被告就原告主張之事實
    ，已於相當時期受合法通知，其於言詞辯論期日未到場爭執
    ，亦未提出書狀作有利於己之聲明或陳述以供本院審酌，是
    本件依調查證據之結果，認原告主張之事實堪信為真。是以
    ，原告既已依保險契約給付系爭車輛之修復費用，自得依上
    開法律規定代位行使賴勇全對被告之損害賠償請求權。
  ㈡次按不法毀損他人之物者，被害人得請求賠償其物因毀損所
    減少之價額；負損害賠償責任者，除法律另有規定或契約另
    有訂定外，應回復他方損害發生前之原狀，前項情形，債權
    人得請求支付回復原狀所必要之費用，以代回復原狀，民法
    第196 條、第213 條第1 項、第3 項分別定有明文。又依民
    法第196 條請求賠償物被毀損所減少之價額，得以修復費用
    為估定之標準，但以必要者為限，例如：修理材料以新品換
    舊品，應予折舊，此有最高法院77年5 月17日77年度第9 次
    民事庭會議決議可資參照。故債權人所得請求者既為回復原
    狀之必要費用，倘以維修費用為估定其回復原狀費用之標準
    ，則修理材料以新品換舊品時，即應予折舊。查原告業已賠
    付系爭車輛修復費用11,370元（工資6,300元、材料420元、
    塗裝4,650元），此費用維修之項目核與系爭車輛因本件事
    故造成之車損部位相符，堪認均屬修復所必要。而系爭車輛
    係108年6月出廠（本院卷第27頁），迄本件事故發生時即10
    9年7月13日，已使用1年1個月（出廠日期參酌民法第124 條
    第2 項立法意旨，以108年6月15日計算；另不滿1 個月者以
    1 月計），依行政院所頒固定資產耐用年數表及固定資產折
    舊率表，自用小客車之耐用年數為5 年，則依平均法計算其
    折舊結果，零件扣除折舊後之修復費用估定為344元〔計算方
    式：1.殘價＝取得成本÷( 耐用年數＋1)即420÷(5+1)≒70（小
    數點以下四捨五入）；2.折舊額 ＝(取得成本－殘價)×1/（耐
    用年數）×（使用年數）即(420－70) ×1/5×（1+1/12）≒76（
    小數點以下四捨五入）；3.扣除折舊後價值＝（新品取得成
    本－折舊額）即420－76＝344〕，再加上前開不予折舊之工資及
    塗裝費用，原告得請求之總修繕費用應為11,294元（計算式
    ：344元＋6,300元＋4,650元）。原告就上開數額範圍內請求
    之部分，尚屬有據；逾此部分則屬無由。
  ㈢末按遲延之債務，以支付金錢為標的者，債權人得請求依法
    定利率計算之遲延利息；應付利息之債務，其利率未經約定
    ，亦無法律可據者，週年利率5 ％；給付無確定期限者，債
    務人於債權人得請求給付時，經其催告而未為給付，自受催
    告時起，負遲延責任。其經債權人起訴而送達訴狀，與催告
    有同一之效力，民法第203 條、第233 條第1 項前段、第22
    9 條第2 項亦分別定有明文。查原告起訴狀繕本已於111 年
    9月22日公示送達被告（本院卷第121頁），自公示之日起經
    20日即111年10月12日發生送達加催告之效力，準此，原告
    請求給付自起訴狀繕本送達翌日即111年10月13日起至清償
    日止，按週年利率5 ％計算之利息，於法並無不合，應予准
    許。
五、綜上，原告基於民法第191 條之2 前段、保險法第53條第1
    項規定，請求被告給付11,294元，及自111年10月13日起至
    清償日按週年利率5％計算之利息範圍內，為有理由，應予准
    許。逾此範圍之請求則無理由，應予駁回。
六、本件係就民事訴訟法第436 條之8 適用小額訴訟程序所為被
    告敗訴之判決，依同法第436 條之20規定，由本院依職權宣
    告假執行。
七、本件應適用小額訴訟程序，依民事訴訟法第436 條之19第項
    規定，法院為訴訟費用之裁判時，併確定訴訟費用額為1,00
    0 元。另原告之訴雖一部有理由、一部無理由，然因原告確
    有提起本件訴訟必要，且起訴後應徵之裁判費至少為1,000 
    元（民事訴訟法第77條之13規定參照），是本院認應依民事
    訴訟法第79條規定，酌量情形由被告全部負擔。
中　　華　　民　　國　　111 　年　　11　　月　　15　　日
          　　　　鳳山簡易庭  法　  官  李怡蓉
以上正本係照原本作成。
民事訴訟法第436條之24第2項：對於本判決之上訴，非以違背法
令為理由，不得為之。
如對本判決上訴，須於判決送達後20日內向本院提出上訴狀，並
須表明原判決所違背之法令及其具體內容與依訴訟資料可認為原
判決有違背法令之具體事實之上訴理由（均須按他造當事人之人
數附繕本）。
中　　華　　民　　國　　111 　年　　11　　月　　15　　日
                              書 記 官  陳冠廷